en: natural flavouring of aromatic plants
de: natürliches Aroma aus aromatischen Pflanzen
es: aroma natural de plantas aromáticas
fr: arôme naturel de plantes aromatiques
hr: prirodne arome aromatičnog bilja
it: aroma naturale di piante aromatiche

fr: arôme naturel de plantes aromatiques avec autres arômes naturels
de: natürliches Aroma aus aromatischen Pflanzen mit anderen natürlichen Aromen
es: aroma natural de plantas aromáticas con otros aromas naturales
it: aroma naturale di piante aromatiche con altri aromi naturali
nl: natuurlijk aroma van aromatische planten met andere natuurlijke aroma's

en: Greek salad flavouring
de: Griechischer Salat Geschmack
es: sabor a ensalada griega
fr: arôme de salade grecque
hr: aroma grčke salate
it: aroma per insalata greca

en: smoke
ar: دخان
ay: Jiwq'i
be: Дым
bg: Дим
bs: Dim
ca: fum
cs: kouř
da: røg
de: Rauch
el: καπνός
eo: fumo
es: humo
et: Suits
eu: Ke
fa: دود
fi: savu
fr: fumée
ga: Toit
gl: Fume
gu: Tatatĩ
he: עשן
hi: धुआँ
hr: dim
ht: Lafimen
hu: füst
hy: ծուխ
id: Asap
is: Reykur
it: fumo
ja: 煙
kk: Түтінді газдар
kn: ಹೊಗೆ
ko: 연기
ky: Түтүн
la: Fumus
li: Rouk
lt: Dūmai
lv: dūmi
mk: чад
ms: Asap
my: မီးခိုး
nb: røyk
nl: rook, houtrook
nn: røyk
oc: Fum
pl: dym, dym wędzarniczy
pt: fumo
qu: Q'usñi
ro: Fum
ru: дым
sh: Dim
sk: Dym
so: Qiiq
sr: дим
su: Haseup
sv: rökt, rök
sw: Moshi
ta: புகை
te: పొగ
th: ควัน
tr: Duman
uk: Дим
ur: دھواں
vi: Khói
zh: 煙

en: beech wood smoke, beechwood smoke
cs: kouř z bukového dřeva
de: Buchenholzrauch, Buchenrauch
es: Madera de haya ahumada
fi: pyökkipuusavu, pyökistä valmistettu savuaromi
fr: fumée de bois de hêtre, fumée naturelle au bois de hêtre
hr: dim bukovine, dim drva bukve, dim bukve
hu: bükkfán füstölt, bükkfa füst
it: fumo di faggio
pl: dym z drewna bukowego
ro: fum din lemn de fag
sk: dym z bukového dreva
sv: bokträrök

en: fir wood smoke
hr: dim jelovine
it: fumo di legno di abete
pl: dym z drewna jodłowego

en: liquid smoke
cs: tekutý kouř
de: Flüssigrauch
eo: likva fumo
es: Humo líquido
fa: دود مایع
fi: nestemäinen savuaromi
fr: fumée liquide
he: עשן נוזלי
hr: tekući dim
hu: füstaroma
id: Asap cair
it: fumo liquido
ja: くん液
jv: Asap Cair
lt: Dūminis mirkalas
nb: flytende røyk
pt: fumaça líquida
ru: Жидкий дым
uk: Рідкий дим
zh: 煙熏液

en: vegetable flavouring
da: grøntsagsaroma, grønsagsaroma
hr: aroma povrća
it: aroma vegetale

en: natural vegetable flavouring
da: naturlig grøntsagsaroma

en: sea salt taste
nl: zeezout smaak

en: roasted paprika taste
nl: geroosterde paprikasmaak

en: Chicken flavour taste
de: Aroma mit Hühnerfleischgeschmack

en: habanero chili flavour
de: Habanero-Chili-Gewürz

en: bran
ca: segó
de: Kleie
es: salvado
fi: lese, leseet
fr: son
hr: mekinje
hu: korpa
pl: otręby

en: bran flour
de: Mehl aus Kleie, Kleiemehl, gemahlene Kleie
es: harina de salvado
hr: brašno od mekinja
it: farina di crusca

en: cereal, cereal grains
bg: зърнени продукти
ca: Cereal, cereals
cs: obilovina, obiloviny
da: Korn
de: Getreide, anderer Getreidesorten
el: δημητριακό, δημητριακά
es: cereales
et: Teraviljad
fi: vilja, viljat, Viljatuotteet
fr: céréale, céréales
ga: céréeale, céréales
he: דגן
hr: žita, žitarica, žitarice, proizvodi od žitarica
hu: gabona, gabonafélék
it: cereali
lv: Graudaugi
nl: granen, gemaakt van granen
no: Korn
pl: zboża, zboże
pt: cereais
ru: Зерновые культуры, зерновые продукты, злаков
sl: Žitarice
sv: spannmål, sädesslag, Säd

en: wholemeal cereal, wholegrain cereal
cs: celozrnné obiloviny
de: Vollkorngetreide
el: Δημητριακά ολικής άλεσης
es: Cereal integral, cereales integrales
fi: täysjyvävilja
fr: céréale complète, céréales complètes
hr: žitarice cijelog zrna, proizvodi od cjelovitih žitarica od cijelog zrna
hu: teljes kiőrlésű gabona
it: cereali integrali, cereale integrale
nl: Volkorengraan
pl: zboża pełnoziarniste

en: cereals containing gluten
de: Gluten enthaltendes Getreide, Gluten-enthaltendes-Getreide
es: cereales con gluten, cereales que contienen gluten
fi: gluteenia sisältävät viljat, gluteenia sisältävää viljaa
fr: céréales contenant du gluten
hr: žitarice koje sadrže gluten
hu: glutént tartalmazó gabonafélék, glutént tartalmazó gabona
it: Cereali contenenti glutine
pl: zboża zawierające gluten

en: puffed cereal
de: gepufftes Getreide, Getreide gepufft
fi: puffattu vilja
fr: céréales soufflées
hr: napuhane žitarice
hu: puffasztott gabona, puffasztott gabonák
it: cereali soffiati

en: extruded cereals
de: extrudiertes Getreide
fi: ekstrudoidut viljat
fr: céréales extrudées
hr: ekstrudat žitarica, ekstrudirane žitarice
hu: extrudált gabonák, extrudált gabona
it: cereali croccanti
nl: geëxtrudeerde granen
pl: ziarna ekstrudowane, ekstrudat zbożowy
pt: cereais extrudados
ru: экструдированные злаки
sv: extruderade spannmål